【裁判字號】    96,交上易,419
【裁判日期】    970124
【裁判案由】    公共危險
【裁判全文】
臺灣高等法院刑事判決               96年度交上易字第419號
上  訴  人  臺灣士林地方法院檢察署檢察官
被      告  甲○○
上列上訴人因公共危險案件，不服臺灣士林地方法院96年度交易
字第764號，中華民國96年11月23日第一審判決（起訴案號：臺
灣士林地方法院檢察署96年度偵字第10247號），提起上訴，本
院判決如下：
    主      文
上訴駁回。
    事實及理由
一、本案經本院審理結果，認第一審以上訴人即被告甲○○犯刑
    法第185條之三之公共危險罪，判處拘役20日，並諭知易科
    罰金折算之標準為新台幣1000元折算一日，認事用法及量刑
    均無不當，應予維持，並引用第一審判決書記載之事實、證
    據及理由（如附件）。
二、檢察官上訴意旨略以：依刑法第185條之3規定：「服用毒品
    、麻醉藥品、酒類或其他相類之物，不能安全駕駛動力交通
    工具而駕駛者，處1年以下有期徒刑、拘役或3萬元以下罰金
    。」係屬刑事罰，其情節較道路交通管理處罰條例（民國90
    年1月17日修正）第35條第1項第1款規定：「汽車駕駛人，
    駕駛汽車經測試檢定有左列情形之一者，處新臺幣1萬5千元
    以上6萬元以下罰鍰，並當場禁止其駕駛及吊扣其駕駛執照1
    年。因而肇事致人受傷者，並吊扣其駕駛執照2年；致人重
    傷或死亡者，吊銷其駕駛執照，並不得再考領」之行政罰為
    重，而本件被告酒後駕車為警攔查，經測得其酒後吐氣所含
    酒精成分高達每公升0.59毫克，依上揭道路交通安全處罰條
    例之規定及違反道路交通管理事件統一裁罰基準表之規定，
    應繳納新台幣4萬5000元之罰鍰，逾期繳納最高尚可科處5萬
    2500元之罰鍰，是本件之行政罰顯較本件被告為法院所判處
    刑罰為重，況依行政罰法第26條規定：一行為同時觸犯刑事
    法律與違反行政法上義務規定者，依刑事法律處罰之，是本
    件被告經刑事判決後，即無須再繳納罰鍰，若依本件原審判
    決被告服用酒類，不能安全駕駛動力交通工具而駕駛處拘役
    20日，則被告僅須繳納2萬元之易科金額，顯與罪刑相當原
    則失衡。原審其量刑顯然過輕，非徒不能遏止犯行，亦不符
    社會期待常情，爰請依法撤銷原判決，另為適當判決等語。
三、經查：按刑之量定係事實審法院得予自由裁量之事項，若其
    未有逾越法定刑之範圍，且亦非明顯違背正義者，即不得遽
    指為違法，最高法院76年度台上字第4984號判決要旨參照。
    原審於量刑時已審酌被告酒醉駕車行為有害於交通安全，對
    他人生命、身體、財產均造成危險，犯後坦承犯行，態度良
    好等一切情狀，就被告所犯之刑法第185條之三酒後駕車公
    共危險罪，判處拘役20日，並諭知易科罰金之折算標準，在
    法定刑內，並無不妥。檢察官上訴以原審量刑時應衡量道路
    交通管理處罰條例第35條第1項第1款之規定，認為原審量刑
    過輕，並無理由，應予駁回。
據上論斷，應依刑事訴訟法第368條、第373條，判決如主文。
本案經檢察官田炳麟到庭執行職務。
中    華    民    國    97    年    1     月    24    日
                  刑事第十七庭  審判長法  官  趙功恆
                                      法  官  高明哲
                                      法  官  孫惠琳
以上正本證明與原本無異。
不得上訴。
                                      書記官  魏汝萍
中    華    民    國    97    年    1     月    24    日
附錄：本案論罪科刑法條全文


司法院資訊處製作；財團法人民間司法改革基金會備份。
